# 求助陈版，关于收入确认的问题

提问人：审计SJ123 时间：2022-07-18 15:40:15
电站与保险公司签订保险理赔协议，协议约定发电设备出现故障，发电量达不到约定电量，差额部分由保险公司理赔。这种补偿营收性质的保险赔款处理方法： 1 、计入主营业务收入并按无票收入缴纳增值税； 2 、与费用损失保险理赔性质相同，无费用可冲减则计入营业外收入

回答人：chenyiwei
这种情况的理赔款并不是向客户转移商品（电力）控制权所收到的对价，故不属于营业收入。应采用第二种处理方法，即“与费用损失保险理赔性质相同，无费用可冲减则计入营业外收入”。